# 完成承诺纳税额, 无偿奖励一套房

提问人：sp990201 梧桐 时间：2022-12-21 08:52:09
@chenyiwei，陈版主：甲方成立一家全资子公司并且入驻某产业基地项目，完成承诺期纳税额要求后(纳税额等于房款)，A国企房地产公司将无偿奖励甲方一套房。纳税期间，甲缴纳了房产税、土地使用税等。甲完成了纳税，A也认可，但A起诉法院要甲承担纳税期间的房款利息后再配合房屋过户，法院并未支持。按法院判决要求，甲要继续纳税至 2026 年，税额不足将以现金补齐差额。想问问老师，现在这套房子甲方怎么入账？

回答人：chenyiwei
本案例中“A国企房地产公司”更多地是作为当地政府的代表，对房屋的无偿奖励应视为一项以实物形式结算的政府补助，故按政府补助原则处理。由于目前相关不确定性尚未消除，故建议在按收到时的市价入账的同时，确认等额负债，到不确定性消除后再将负债转入递延收益，并在剩余折旧年限内摊销该项递延收益到其他收益。